臺灣宜蘭地方法院刑事判決
111年度訴字第85號
公  訴  人  臺灣宜蘭地方檢察署檢察官
被      告  陳紘豪



上列被告因妨害秩序案件，經檢察官追加起訴（111年度偵緝字
第3號），嗣被告於本院準備程序中就被訴事實為有罪陳述，本
院合議庭乃裁定由受命法官獨任以簡式審判程序進行審理，並判
決如下：
    主  文
陳紘豪犯意圖供行使之用而攜帶兇器在公共場所聚集三人以上下
手實施強暴罪，處有期徒刑柒月。
    犯罪事實
一、緣友人賴韋佑因細故與藍博仕發生糾紛，於民國110年8月16
    日凌晨致電陳紘豪至新北市深坑區深南路某處，與賴韋佑、
    吳孟謙及陳人瑋等人（其三人所涉妨害秩序部分業經本院審
    結在案）會合後，由陳人瑋駕駛車牌號碼000-0000號自用小
    客車，搭載陳紘豪、賴韋佑、吳孟謙前往臺北市○○區○○○路○
    段000號臺北市立網球中心停車場，由陳人瑋、賴韋佑觀看G
    PS定位系統程式，等待藍博仕車輛移動，嗣於同日上午9時
    許，跟隨藍博仕車輛之GPS軌跡，前往宜蘭縣五峰旗風景區
    停車場。詎陳紘豪知悉五峰旗風景區停車場為不特定多數人得
    共同使用或集合之公共場所，倘於該處聚集三人以上而發生
    衝突，顯足以造成公眾或他人恐懼不安，乃共同基於攜帶兇
    器在公共場所聚集三人以上施強暴之犯意聯絡，先於同日中午
    12時30分許抵達上開地點並埋伏在該處，嗣見藍博仕出現後
    ，由陳紘豪、吳孟謙分持球棒、賴韋佑持刀砍傷藍博仕，致
    藍博仕受有右大腿深切割傷(8公分)併肌肉部分撕裂傷、右
    小腿深切割傷(9公分)併脛前肌斷裂、頭皮及背部切割傷等
    傷害（所涉傷害犯行業據撤回告訴）後，隨即由陳人瑋駕駛
    上開車輛搭載陳紘豪、賴韋佑、吳孟謙逃逸。嗣警方調閱監
    視器畫面，始循線查悉上情。
二、案經宜蘭縣政府警察局礁溪分局報告臺灣宜蘭地方檢察署檢
    察官偵查起訴。
    理  由
一、本案被告陳紘豪所犯者非為死刑、無期徒刑、最輕本刑為3
    年以上有期徒刑之罪或高等法院管轄第一審案件，其於準備
    程序進行中，先就被訴事實為有罪之陳述，經告知簡式審判
    程序之旨，並聽取公訴人、被告之意見後，經本院合議庭依
    刑事訴訟法第273條之1第1項規定，裁定改由受命法官一人
    依簡式審判程序進行本案審理。又簡式審判程序之證據調查
    ，依刑事訴訟法第273條之2規定，不受同法第159條第1項、
    第161條之2、第161條之3、第163條之1及第164條至第170條
    所規定證據能力認定及調查方式之限制，合先敘明。
二、訊據被告對於上揭犯罪事實，於警詢、偵查、本院準備程序
    及審理時均坦承不諱，並有共犯即另案被告賴韋佑、陳人瑋
    、吳孟謙於警詢、偵查及本院另案審理時供述在卷，核與證
    人即被害人藍博仕、證人林岱璇於警詢及偵查中之證述情節
    相符，且有GPS軌跡圖暨監視器錄影畫面翻拍擷取照片、駕
    駛車輛照片、加油付款明細擷取照片、五峰旗風景區停車場
    監視器錄影畫面擷取照片、行車紀錄器暨監視錄影畫面翻拍
    照片、羅東博愛醫院診斷證明書、被害人藍博仕傷勢照片等
    附卷可參，足認被告前開任意性自白與事實相符，堪以採信
    。從而，本案事證已臻明確，被告犯行應堪認定，應依法論
    科。
二、論罪科刑：
　㈠被告與共犯賴韋佑、吳孟謙分持球棒、開山刀，對被害人藍
    博仕下手實施強暴，並造成被害人藍博仕受有前開傷勢，雖
    未扣案，但顯然質地堅硬，客觀上具有危險性，足以對人之
    生命、身體、安全構成威脅之兇器無疑。是核被告所為，係
    犯刑法第150條第2項第1款、第1項後段之意圖供行使之用而
    攜帶兇器在公共場所聚集三人以上下手實施強暴罪。被告與
    共犯吳孟謙就上開意圖供行使之用而攜帶兇器在公共場所聚
    集三人以上下手實施強暴犯行，具犯意聯絡及行為分擔，應
    論以共同正犯。又依刑法條文有「結夥三人以上」者，其主
    文之記載並無加列「共同」之必要（最高法院79年度台上字
    第4231號判決意旨參照）。是本條文以「聚集三人以上」為
    構成要件，應為相同解釋，方為適論。
　㈡按犯刑法第150條第1項之在公共場所聚集三人以上實施強暴
    罪、在場助勢罪，而有下列情形者，得加重其刑至二分之一
    ：一、意圖供行使之用而攜帶兇器或其他危險物品犯之。二
    、因而致生公眾或交通往來之危險，同法條第2項定有明文
    。從而，上開得加重條件，屬於相對加重條件，並非絕對應
    加重條件，是以，事實審法院得依個案具體情狀，考量當時
    客觀環境、犯罪情節及危險影響程度、被告涉案程度等事項
    ，綜合權衡考量是否有加重其刑之必要性。查本案被告與共
    犯賴韋佑等人於案發時，在五峰旗風景區停車場之公共場所
    ，無視周圍可能有其他遊客在場，竟公然分持開山刀、球棒
    對被害人藍博仕下手實施強暴，除傷害被害人藍博仕外，亦
    已對公共秩序及社會安寧造成相當程度之危害，是本院認有
    依前揭規定予以加重其刑之必要，爰依法加重其刑。
  ㈢爰審酌被告因友人賴韋佑邀集，而與賴韋佑、吳孟謙、陳人
    瑋共同驅車前往五峰旗風景區停車場，不顧可能有不特定遊
    客在場，公然持球棒當場對被害人藍博仕實施暴行，造成被
    害人藍博仕受有如犯罪事實欄所示之傷勢，並已對公共秩序
    造成相當程度之危害，所為實非可取，惟念及被告犯後坦認
    犯行，且已與被害人藍博仕達成和解，有卷附和解書附卷可
    參，尚有悔意，又本案人數非多，亦無持續增加等難以控制
    之情，衝突時間尚屬短暫，兼衡被告犯罪動機、手段，暨於
    審理時自陳之智識程度、工作及家庭生活狀況等一切情狀，
    量處如主文所示之刑，以期相當。
四、查被告固持球棒1支下手為本案犯行，惟據共犯賴韋佑於偵
    查及本院另案審理時供稱，被告所持球棒係共犯賴韋佑本人
    所有，本院於另案審理後，已於共犯賴韋佑所犯項下宣告沒
    收及追徵，依法自無庸於被告所犯項下再宣告沒收，附此說
    明。
據上論斷，應依刑事訴訟法第273條之1第1項、第299條第1項前
段，判決如主文。
本案經檢察官曾尚琳追加起訴，檢察官劉憲英到庭執行職務。
中　　華　　民　　國　　111 　年　　4 　　月　　12　　日
                  刑事第三庭法  官  游欣怡
以上正本證明與原本無異。
如不服本判決應於收受本判決後20日內向本院提出上訴書狀，並
應敘述具體理由。若未敘述理由者，應於上訴期間屆滿後20日內
向本院補提理由書狀(均須按他造當事人之人數附繕本)。
                            書記官　翁靜儀
中　　華　　民　　國　　111 　年　　4 　　月　　12　　日
附錄本案論罪科刑法條：
中華民國刑法第150條
在公共場所或公眾得出入之場所聚集三人以上，施強暴脅迫者，
在場助勢之人，處1年以下有期徒刑、拘役或10萬元以下罰金；
首謀及下手實施者，處6月以上5年以下有期徒刑。
犯前項之罪，而有下列情形之一者，得加重其刑至二分之一：
一、意圖供行使之用而攜帶兇器或其他危險物品犯之。
二、因而致生公眾或交通往來之危險。